【裁判字號】    88,易,1513
【裁判日期】    890414
【裁判案由】    傷害
【裁判全文】
臺灣士林地方法院刑事判決                        八十八年度易字第一五一三號
    公  訴  人  臺灣士林地方法院檢察署檢察官
    被      告  乙○○
右列被告因傷害案件，經檢察官提起公訴（八十八年度偵字第一一一○○號），本院
判決如左：
    主  文
乙○○傷害人之身體，處拘役伍拾日，如易科罰金，以參佰元折算壹日。
扣案之甘蔗刀壹把沒收。
    事  實
一、乙○○與丙○○均為台北市士林夜市之攤販，平日時常因細故爭吵，於民國八十
    八年十月二十六日晚間六時許，在台北市○○區○○路臨九九號前，因販賣葫蘆
    糖之臨時攤販丙○○，將發電機放置於乙○○固定攤位前，乙○○要求丙○○儘
    速移走未果，二人因而發生爭執互罵，乙○○遂心生不悅，基於普通傷害之犯意
    ，持甘蔗刀與丙○○互毆扭打，致丙○○因此受有前額撕裂傷、擦傷、頭部撕裂
    傷及右前額淤腫之傷害。
二、案經丙○○訴由台北市政府警察局士林分局報請臺灣士林地方法院檢察署檢察官
    偵查起訴。
    理  由
一、訊據被告乙○○固坦承有與告訴人丙○○發生爭執互罵，惟仍矢口否認有何傷害
    之犯行，辯稱：是因為告訴人出手推伊，伊順手一撥，手上之甘蔗刀不小心劃到
    告訴人，之後告訴人上前欲搶走伊之甘蔗刀，雙方於扭打中，甘蔗刀尖端撞到告
    訴人之後腦云云。惟查，告訴人丙○○確係因與被告於前開扭打之過程中，甫受
    有上開傷害等情，業據告訴人於警訊、偵訊及本院審理中指訴甚詳，核與證人即
    當場目睹被告與告訴人扭打過程之攤販甲○○於警訊及本院訊問時證述：「我有
    聽到他們在吵‧‧過了二分鐘後，我看到他們打起來‧‧丙○○額頭有血‧‧我
    過去時，乙○○手上還握著刀子，我叫乙○○把刀子給我，他就將刀子交給我」
    之情節相符，並經證人即事發當日製作「被害人傷亡紀錄表」之士林分局員警丁
    ○○結證屬實，復有台北市立陽明醫院所出具之診斷證明書，以及士林分局製作
    之被害人傷亡紀錄表各一份附卷可稽，足見告訴人所受之傷害應確為被告持甘蔗
    刀所致，是被告上開所辯，顯係避重就輕，不足採信。本件事證明確，被告犯行
    堪以認定。
二、核被告所為，係犯刑法第二百七十七條第一項之傷害罪。爰審酌被告素行、僅因
    細故便持刀傷害告訴人、告訴人受傷害程度及被告犯罪後態度不佳等一切情狀，
    量處如主文所示之刑，並諭知易科罰金之折算標準。又扣案之甘蔗刀一把，為供
    犯罪所用之物，且為被告所有，業據被告供承在卷，併依法宣告沒收。
據上論斷，應依刑事訴訟法第二百九十九條第一項前段，刑法第二百七十七條第一項
、第四十一條、第三十八條第一項第二款，罰金罰鍰提高標準條例第一條前段、第二
條，判決如主文。
本案經檢察官黃惠玲到庭執行職務。
中      華      民      國      八十九      年      四    月    十四    日
                                  臺灣士林地方法院刑事第一庭
                                      法  官  林政佑
如不服本判決，應於判決送達後十日內，向本院提出上訴狀。
附錄本案論罪科刑法條全文
刑法第二百二十七條第一項


司法院資訊處製作；財團法人民間司法改革基金會備份。
